臺灣雲林地方法院民事裁定
111年度家護聲字第55號
聲  請  人  李美滿  

相  對  人  邱山龍  
上列當事人間聲請變更通常保護令事件，本院裁定如下：
    主  文
本院於民國110年11月17日核發如附件所示之110年度家護字第65
8號民事通常保護令，增列保護令內容如下：相對人應於保護令
有效期間(即110年11月17日至112年11月16日)內遷出聲請人之住
所（地址：雲林縣○○市鎮○里○○街000○0號3樓）。
    理 由
一、聲請意旨略以：相對人為聲請人之前夫，聲請人前因受相對
    人家庭暴力，而向本院聲請核發通常保護令，經本院於民國
    110年11月17日以110年度家護字第658號核發民事通常保護
    令在案。然相對人於前開通常保護令核發後，仍不思悔改，
    於111年8月2日晚間6時許，在聲請人位於雲林縣○○市鎮○里○
    ○街000○0號3樓客廳，相對人處於酒醉狀態，突然從其房間
    走到客廳對聲請人不斷咆哮，辱罵相對人「變態」，聲請人
    因不堪忍受站起身靠近相對人，相對人就伸手推了聲請人1
    下後返回其房間內，聲請人原無意與相對人計較，亦返回客
    廳坐下，但相對人卻再度從其房間走出且邊走邊辱罵聲請人
    ，於其走到門外狀似穿鞋要外出時，聲請人因不想再聽到相
    對人的辱罵聲，故走到玄關將門關上，相對人卻因此開始咆
    哮、撞門，之後相對人自己打電話報警，並顛倒黑白指控聲
    請人將其關在門外，因相對人涉及違反保護令，被警方帶回
    派出所依違反保護令移送，聲請人無心力再應付相對人的酒
    後滋擾行為，為此依家庭暴力防治法第15條第2項之規定，
    聲請增加如主文第1項所示內容之保護令等語。
二、按通常保護令失效前，法院得依當事人或被害人之聲請撤銷
    、變更或延長之。延長保護令之聲請，每次延長期間為二年
    以下，家庭暴力防治法第15條第2項定有明文。
三、經查，相對人為聲請人之前夫，前對聲請人實施家庭暴力行
    為，經本院於110年11月17日以110年度家護字第658號核發
    民事通常保護令，有效期間為2年等情，業經本院依職權調
    取前開卷宗核閱無誤。又聲請人主張之上情，業經其於本院
    訊問時陳述明確，並提出發生時間為111年8月2日之成人保
    護案件通報表、錄音光碟1片為證，上開錄音光碟，經本院
    當庭勘驗結果略以：「
　　相對人：你老母有餵過你牛奶嗎？是你老爸啦，你老母只有
　　        說謊話有啦…你老母為了錢，什麼手段都做得出來
       　　 ，你自己去想啦，你老母對你很好？你還有利用價
　　        值啦，沒有利用價值吼，我跟你說啦，不是這樣而
　　        已啦，出賣啦。
    （聲請人在旁小聲喃喃，不知所云）
    相對人：我跟你說，存摺給我，（大聲）存摺還我，存摺還
            我。
    聲請人：（大聲咆哮）存摺什麼？
    相對人：（大聲）存摺還我，存摺還我，不要再五四三，我
            沒在跟你練肖話，不可能啦，我跟你說，我活沒多
            久了。
    聲請人：（大聲）在那裡唸，唸什麼。
    相對人：（大聲）都我給你的。
    聲請人：（大聲）你給我什麼？
    相對人：孩子為了你死的啦。
    聲請人：你的存摺，現在養我的老。
    相對人：養老什麼？養你的懶叫！
    聲請人：養老一個月3,000啦。
    相對人：不行啦。（大聲）你的錢是我給你的啦。
    聲請人：你給我什麼？現在孩子死了，你拿那個？
    相對人：我就不想給你啦，我要給孩子不行哦。
    聲請人：好啊，你給他啊。
    相對人：（大聲）你敢嗎？我敢給他，你敢嗎？你給人幹啦
            ，幹幹好啦，幹你老娘臭雞巴。
    聲請人：好，錄起來，錄起來。
    相對人：錄就錄啊。我所有的錢都要給邱○○。
    聲請人：好啊，寫下來。
    相對人：這間房子我的。
    聲請人：（大聲）你都在胡亂罵。
    相對人：我哪有胡亂罵。
    聲請人：就是現在。
    相對人：你阿嬤，討客兄。
    聲請人：（大聲）錄起來。
    相對人：你敢說你沒有討客兄。
    聲請人：報警啦。
    相對人：你報警。
    相對人：對長輩不孝，阿嬤替他做月子，你知道他怎麼樣…
            （開門聲，聲音逐漸遠去，連續撞門聲）我跟你說
            啦，敢做不用怕人問啦（連續撞門聲）做瘋狗啊，
            敢做不敢給人問？笑死人（連續撞門聲）幹你老母
            老雞巴！（聲音由遠近）笑死人，敢做不敢給人問
            ？邱○○，你不開門哦，會很難看哦，我跟你說啦
　　　　　　，敢做不用怕人講啦，我要叫警察來啦，叫警察來
            處理啦。
　　」等情，核與聲請人所主張之事實相符，復經本院依職權調
　　取相對人之臺灣高等法院被告前案紀錄表核閱結果，相對人
　　因涉犯家庭暴力防治法案件，經雲林地方檢察署於111年8月
　　8日以111年度偵字第6764號分案偵查中，而相對人到庭不爭
    執上情，惟不同意遷出聲請人上開住所，有本院111年8月24
    日訊問筆錄、相對人之臺灣高等法院被告前案紀錄表在卷可
    參。本院綜合上開事證，足認聲請人之主張屬實，相對人顯
    於酒後仍有對聲請人實施家庭暴力行為而持續違反上開民事
    通常保護令之行為，可以認定。是以，本院認聲請人於原通
    常保護令有效期間屆滿前聲請增加原通常保護令內容，核屬
    必要。並審酌相對人無視原保護令內容一再騷擾、辱罵聲請
    人，已危害到聲請人等情，為保護聲請人權益，認有必要增
    加如主文所示之保護令內容。從而，聲請人聲請增加如主文
    所示之內容，為有理由，應予准許。 
四、依家庭暴力防治法第10條第3項，裁定如主文。
中　　華　　民　　國　　111 　年　　9 　　月　　5 　　日
                  家事法庭    法  官  黃瑞井   
以上正本係照原本作成。
如對本裁定抗告，須於裁定送達後10日內向本院提出抗告狀。
中　　華　　民　　國　　111 　年　　9 　　月　　5 　　日
                              書記官  顏錦清   
附件：　
臺灣雲林地方法院民事通常保護令  
110年度家護字第658號
聲　請　人　甲○○　住雲林縣○○市○○街000○0號3樓
相　對　人　乙○○　住同上
上列聲請人聲請對相對人核發通常保護令事件，本院裁定如下：
    主  文
相對人不得對聲請人實施家庭暴力行為。
相對人不得對聲請人為騷擾行為。
相對人應於本保護令核發之日起十個月內完成戒酒教育輔導二十
四小時（每兩週一次，每次至少二小時），並依日後指定之時間
前往指定地點報到接受輔導之安排。
本保護令之有效期間為貳年。
中　　華　　民　　國　　110 　年　　11　　月　　17　　日
                  家事法庭  法　官 楊皓潔
以上正本證明與原本無異。
如對本裁定抗告，須於裁定送達後10日內向本院提出抗告狀。
中　　華　　民　　國　　110 　年　　11　　月　　17　　日
                            書記官  鄭國銘
附錄：
家庭暴力防治法第61條：
違反法院依第14條第1 項、第16條第3 項所為之下列裁定者，為
本法所稱違反保護令罪，處3 年以下有期徒刑、拘役或科或併科
新臺幣10萬元以下罰金：
一、禁止實施家庭暴力。
二、禁止騷擾、接觸、跟蹤、通話、通信或其他非必要之聯絡行
    為。
三、遷出住居所。
四、遠離住居所、工作場所、學校或其他特定場所。
五、完成加害人處遇計畫。